Minutes et répertoires du notaire Claude LEVOYER, 15 avril 1587 - 30 mars 1637 (étude XII)
Archives nationales
- Minutes de Claude LEVOYER, 15 avril 1587 - 30 mars 1637; MC/ET/XII/24 - MC/ET/XII/66
  - Minutes. 1635, MC/ET/XII/65; registre
    - LE RAGOIS (Claude) seigneur de Bretonvilliers conseiller du roi en ses Conseils Secret. au Conseil d'Etat § Vente par Poulletier et autres à Claude LE RAGOIS de l'emplacement en son édifice son hôtel de Bretonvilliers; Acte important 6 pages, 4 avril 1635; MC/ET/XII/65; fol. IIII/XX/III
      acte de vente; Le Ragois, Claude
    - POULLETIER (Lugles) entrepreneur des quais et ponts de l'île N.D. § Vente de terres, 5 avril 1635; MC/ET/XII/65
    - CHARPENTERIE (marché) § Devis et marché par lequel Jean GASTELLIER maître charpentier promet de faire les ouvrages de. .. en une maison au CIMETIERE Saint-JEHAN appartenant à Nicolas FORMENTIN maître charcutier, 2 mai 1635; MC/ET/XII/65; fol. CXV
      devis; marché; Gastellier, Jean; charpentier
    - LORRAINE (Nicole duchesse de) Saint-du Bar § Ratification par Nicole, duchesse de LORRAINE du don fait à Achilles de MARLAY chevalier seigneur de Chanvalon d'une place au coin du jardin de l'Hôtel de Lorraine et ainsi que le vente faite par les Chanvalon à G de GUENEGAUD près de l'Epargne de lad. place confort pard. Le Voyer notaire le 3 août 1633, 14 mai 1635; MC/ET/XII/65; fol. VI/XX/I
      acte de vente; Lorraine, Nicole de
    - LE FRAIN (Pasquier) + maître potier de terre § Mariage de Louise fille de. .., 16 mai 1635; MC/ET/XII/65; fol. VI/XX/II
    - CORBERON (Pierre de) Président au siège présidial de Troyes § Constitution, 30 mai 1635; MC/ET/XII/65; fol. VI/XX/VI/v°/
      constitution de rente; Corberon, Pierre de
    - GUÉNÉGAUD (Gabriel de), trésorier de l'Epargne § quittance, 25 juin 1635; MC/ET/XII/65
    - ROGER (Marie) Vve Antoine Barat r. de la Verrerie paroisse Saint-Jh. § Testament, 1er juillet 1635; MC/ET/XII/65; fol. VII/XX/VII
      testament; Roger, Marie
    - HUPERT (Jacques) maître tapissier § Bail, 3 juillet 1635; MC/ET/XII/65
      bail; Hupert, Jacques
    - GUÉNÉGAUD (Gabriel de), trésorier de l'Epargne § Bail à ferme de terres, 7 juillet 1635; MC/ET/XII/65
    - CHOISEUL-PRASLIN (César de) § Quittance; (2 actes), 27 juillet 1635; MC/ET/XII/65
      quittance; Choiseul-Praslin, César de
    - GUÉNÉGAUD (Gabriel de), trésorier de l'Epargne § Procuration pour recevoir des arrérages de rentes, 28 juillet 1635; MC/ET/XII/65
    - CHOISEUL-PRASLIN (César de) § Quittance; Procuration, 28 juillet 1635; MC/ET/XII/65
      procuration; quittance; Choiseul-Praslin, César de
    - GUÉNÉGAUD (Gabriel de) § quittance à Elis Lecharron, 28 juillet 1635; MC/ET/XII/65
    - BARRÉ (Claude) avocat au Parlement § Mariage, 29 juillet 1635; MC/ET/XII/65
      contrat de mariage; Barré, Claude
    - SOYER (François) secrétaire ordinaire de la Chambre du Roi § Mariage, 29 juillet 1635; MC/ET/XII/65
      contrat de mariage; Soyer, François
    - GUÉNÉGAUD (Gabriel de), trésorier de l'Epargne § Reçu., 9 septembre 1635; MC/ET/XII/65
    - Quittance d'intérêt civil par Pierre Tourny, gagne-denier, demeurant rue de la Mortellerie, à Antoine Benon, gagne-denier, et Jacques Jacques, cordonnier, absents, représentés par Toussaint Raffy et par Jean Charpentier, gagne-denier, demeurant rue de la Mortellerie., 19 septembre 1635; MC/ET/XII/65
      Documents du Minutier central concernant l'histoire de la musique (1600-1650), par Madeleine Jurgens, tome II [études XI à XX, 1900 actes], Paris, Archives nationales, 1974, p. 632 (instrument de recherche imprimé dématérialisé, certaines notices sont plus détaillées dans la version intégrale accessible en ligne par la rubrique 'Autres instruments de recherche', voir contexte dans le Plan d’orientation général - Notaires de Paris, guides thématiques du Minutier).
      Tourny, Pierre
    - JEU DE PAUME en l'île Notre Dame § Marché de charpenterie pour un. .. semblable à celui de la perle situé entre les portes Saint-Jacques et Saint-Marcel, 19 septembre 1635; MC/ET/XII/65; fol. II/C/
    - GUÉNÉGAUD (Gabriel de) Trésorier de l'Epargne § Accords pour faire recevoir François de GUÉNÉGAUD son fils en l'office de conseiller secrétaire du roi et de ses Finances, 22 septembre 1635; MC/ET/XII/65; fol. II/C/II
    - MOUSSET (Marin) maître confiseur § Apprentissage, 3 novembre 1635; MC/ET/XII/65
      contrat d'apprentissage; Mousset, Marin
    - VITRIER, CARON (Gabriel) § apprentissage, 8 novembre 1635; MC/ET/XII/65
      contrat d'apprentissage; Caron, Gabriel
    - Bail par Pierre Gilbert, pour trois années à partir de la prochaine fête de Pâques, à Nicolas Arnauld, maître cordonnier, demeurant rue de la Mortellerie, d'une boutique, sallette, cave, chambre au troisième étage et grenier en sa maison, moyennant 245 livres de loyer annuel., 6 décembre 1635; MC/ET/XII/65
    - Bail pour 3 ans par Nicolas Pontheron à Florent Martel, dit La Tour, maître chirurgien, demeurant rue Saint-Louis-en-l'Île, d'une maison, île Notre-Dame, rue du Pont, du côté de l'arche Beaufils, au loyer annuel de 500 l., 17 décembre 1635; MC/ET/XII/65
      Documents du Minutier central concernant les peintres, sculpteurs et graveurs au XVIIe siècle (1600-1650), par Marie-Antoinette Fleury et Martine Constans, tome II [études XI à XX, 2445 actes], Paris, Archives nationales, 2010, notice n°1804 (instrument de recherche imprimé dématérialisé, certaines notices sont plus détaillées dans la version intégrale accessible en ligne par la rubrique 'Autres instruments de recherche', voir contexte dans le Plan d’orientation général - Notaires de Paris, guides thématiques du Minutier).
  - Minutes. 1636 - 1637, 30 mars, 1636 - 30 mars 1637; MC/ET/XII/66
    - ILE NOTRE DAME § Acte divers, 1636; MC/ET/XII/66; fol. LVI - LXVII VI/XX/VI
    - BARRÉ (René) + Procureur en Parlement § Déclaration héritiers de René BARRÉ, 21 janvier 1636; MC/ET/XII/66; fol. VII
      déclaration; Barré, René
    - Contrat de mariage entre François Jallet, demeurant au cimetière Saint-Jean, et Nicole Angot, fille de défunts Adrien Angot et Marguerite Fleury, demeurant au cimetière Saint-Jean, chez son oncle Nicolas Angot, maître rôtisseur, auquel signe comme témoin, Pierre Gilbert, bourgeois de Paris, ami., 23 janvier 1636; MC/ET/XII/66
    - GUÉNÉGAUD (Gabriel de), trésorier de l'Epargne § Bail d'une maison à M. de Maneville Jacques, 25 janvier 1636; MC/ET/XII/66
      bail; Guénégaud, Gabriel de; Maneville, Jacques de
    - MOEURS § Décharge d'intérêts civils, 29 janvier 1636; MC/ET/XII/66; fol. XV
    - GUÉNÉGAUD (Gabriel de), trésorier de l'Epargne § Bail d'une maison, 22 février 1636; MC/ET/XII/66
    - GUÉNÉGAUD (Gabriel de) trésorier de l'Epargne § Accord; (2 actes), 5 mars 1636; MC/ET/XII/66
    - Bail pour 3 ans par Nicolas Pontheron à Marguerite Pajot, veuve de François Pillard, maître chandelier en suif et en savon, demeurant dans l'île Notre-Dame, d'une maison neuve au coin de la rue Saint-Louis du côté de l'arche Beaufils, au loyer annuel de 650 l. Elle comprend deux caves, une salle et cuisine, trois chambres avec garde-robe, deux greniers, une cour. Elle pourra faire, à ses frais, une ouverture de 10 pieds de long pour une boutique de chandelier, si elle est soutenue par deux barres de fer., 5 avril 1636; MC/ET/XII/66
      Documents du Minutier central concernant les peintres, sculpteurs et graveurs au XVIIe siècle (1600-1650), par Marie-Antoinette Fleury et Martine Constans, tome II [études XI à XX, 2445 actes], Paris, Archives nationales, 2010, notice n°1805 (instrument de recherche imprimé dématérialisé, certaines notices sont plus détaillées dans la version intégrale accessible en ligne par la rubrique 'Autres instruments de recherche', voir contexte dans le Plan d’orientation général - Notaires de Paris, guides thématiques du Minutier).
    - Bail pour 3 ans par Nicolas Pontheron à Louis Odespung, seigneur de La Meschinière, prieur de Rozay, vicaire général de l'archevêque duc de Reims, demeurant rue Serpente, d'une maison neuve dans l'île Notre-Dame, ayant son entrée du côté du quai et tenant à une maison appartenant au bailleur, au loyer annuel de 500 l., 16 avril 1636; MC/ET/XII/66
      Documents du Minutier central concernant les peintres, sculpteurs et graveurs au XVIIe siècle (1600-1650), par Marie-Antoinette Fleury et Martine Constans, tome II [études XI à XX, 2445 actes], Paris, Archives nationales, 2010, notice n°1806 (instrument de recherche imprimé dématérialisé, certaines notices sont plus détaillées dans la version intégrale accessible en ligne par la rubrique 'Autres instruments de recherche', voir contexte dans le Plan d’orientation général - Notaires de Paris, guides thématiques du Minutier).
    - SAINT PHALLES (X...de) § Acquisition, 20 juin 1636; MC/ET/XII/66
      Saint Phalles, X...de
    - GUÉNÉGAUD (Gabriel de), trésorier de l'Epargne § Bail d'une boutique, 26 juin 1636; MC/ET/XII/66
    - LIBRAIRE-IMPRIMEUR DUBRAY (Toussaint) § accord, 2 juillet 1636; MC/ET/XII/66
      accord; Dubray, Toussaint
    - COURBE (Augustin) marchand libraire imprimeur de Monsieur. § Accord, 2 juillet 1636; MC/ET/XII/66
      accord; Courbé, Augustin (159.?-166.?)
    - GUÉNÉGAUD (Gabriel de) trésorier de l'Epargne § Obligation, 12 juillet 1636; MC/ET/XII/66
    - BERRIER (Anne) épouse de JQ. Cotteret rue du maître Savetier Monceau Saint-Gervais § Testament Inhumé au cimetière Saint-Gervais, 27 juillet 1636; MC/ET/XII/66; fol. CXV
      testament; Berrier, Anne
    - CAUCHET (Marie) + épouse d'Etienne BERTIER bailly de Puisieux en Gâtinais § Pge de la succession de Marie CAUCHET, 1er août 1636; MC/ET/XII/66; fol. CXIX
      partage; Cauchet, Marie
    - POULLETIER (Lugles) entrepreneur des quais et ponts de l'île Notre Dame § Bail d'une place de terre., 8 août 1636; MC/ET/XII/66
    - Contrat de mariage de Charles de Caux, maître chaudronnier, demeurant rue Transnonain, fils des feus Florent de Caux, maître tonnelier à Orléans, et Jeanne Cadot, avec Jacqueline Debours, fille de Jacques Debours, maître charron, et Noëlle Duquesne, demeurant au service de Nicolas Wailly, bourgeois de Paris, rue Anquetin-le-Faulcheux. Parmi les témoins, Alexandre Adam, peintre, cousin du futur; Yvonne de Caux, veuve de Pierre Adam, peintre, ne signe pas., 19 août 1636; MC/ET/XII/66
      Documents du Minutier central concernant les peintres, sculpteurs et graveurs au XVIIe siècle (1600-1650), par Marie-Antoinette Fleury et Martine Constans, tome II [études XI à XX, 2445 actes], Paris, Archives nationales, 2010, notice n°1 (instrument de recherche imprimé dématérialisé, certaines notices sont plus détaillées dans la version intégrale accessible en ligne par la rubrique 'Autres instruments de recherche', voir contexte dans le Plan d’orientation général - Notaires de Paris, guides thématiques du Minutier).
    - LE MERCIER (Louis) épouse François Texier écuyer sieur de Lemaye, rue des Francs Bourgeois paroisse Saint-Gervais § Testament de Louis LE MERCIER, 21 août 1636; MC/ET/XII/66; fol. VI/XX/XII
      testament; Le Mercier, Louis
    - DEBUYRE (Jean), maître horloger § Quittance, 6 septembre 1636; MC/ET/XII/66
      quittance; Debuyre, Jean
    - GUÉNÉGAUD (Gabriel de), trésorier de l'Epargne § Consentement, 25 septembre 1636; MC/ET/XII/66
    - POULLETIER (Lugles) entrepreneur des quais et ponts de l'île Notre Dame § Bail d'une carrière, 28 septembre 1636; MC/ET/XII/66
    - RENAULT de Saint-Michel (Nicolas) aumônier ordianire du Roi. § Vente de terre, 9 décembre 1636; MC/ET/XII/66
      acte de vente; Renault de Saint-Michel, Nicolas
    - GUÉNÉGAUD (Gabriel de), trésorier de l'Epargne § Bail de maison, 16 janvier 1637; MC/ET/XII/66
    - PERROCHEL (Valleran) écuyer Sr de la Grange Nienan r. des Barres paroisse Saint-Gervais § Testament de Valleran PERROCHEL Inhumé à Saint-Gervais en la chapelle des Perrochel, 10 février 1637; MC/ET/XII/66; fol. XIII
      testament; Perrochel, Valleran
    - GUÉNÉGAUD (Gabriel de), trésorier de l'Epargne § Bail de maison, 2 mars 1637; MC/ET/XII/66
    - BOSSUET (François) conseiller secrétaire du Roi et de ses Finances § Arrêté de compte, 14 janvier 1648; MC/ET/XII/66
      compte; Bossuet, François